臺灣臺中地方法院行政訴訟判決
110年度交字第154號
原      告  張智偉  

被      告  臺中市交通事件裁決處
                      設臺中市○○區○○○路00號
代  表  人  黃士哲    住同上
訴訟代理人  黃曉妍律師
上列當事人間交通裁決事件，原告不服被告民國110年3月29日中
市裁字第68-GU0000000號裁決書，提起行政訴訟，本院判決如下
：
    主  文
原告之訴駁回。
訴訟費用新臺幣參佰元由原告負擔。
    事實及理由
一、程序事項：按行政訴訟法第237 條之7 規定，交通裁決事件
    之裁判，得不經言詞辯論為之。本件屬交通裁決事件，依兩
    造所述各節及卷內資料其事證已臻明確，本院認無經言詞辯
    論之必要，爰不經言詞辯論而為判決。
二、事實概要：原告未考領重型機車駕照，僅領有普通聯結車駕
    駛執照，前於民國108年8月29日因「在6個月內，駕照違規
    記點共達6點以上」之違規行為，遭被告於108年12月27日以
    中市裁字第00-000000000號裁決書裁處記違規點數5點。嗣
    因原告於109年4月16日23時30分，因「駕車行經有燈光號誌
    管制之交岔路口左燈右轉」之違規行為遭記違規點數3點，
    合於道路交通管理處理處罰條例第68條第2項但書要件，於1
    09年9月8日以中市裁字第68-GT0000000號裁決書裁處原告吊
    扣駕駛執照1個月，裁決書於109年9月11日寄送至原告當時
    戶籍地址「臺中市○○區○○路000號」，合法寄存送達在案。
    惟原告未於期限內提起行政訴訟，亦未按期繳送駕駛執照，
    遭被告自109年10月24日起至110年10月23日易處逕註駕駛執
    照，1年內不得重新考領。詎原告復於110年2月5日20時40分
    ，駕駛號牌IR-877號營業大貨車（下稱系爭車輛），行經臺
    中市○○區○○路000號前，因「駕駛執照經註銷仍駕駛大貨車
    」之違規行為，遭臺中市政府警察局和平分局（下稱舉發機
    關）員警認原告違反道路交通管理處罰條例第21條之1第1項
    第5款之規定，對原告製開第GU0000000號舉發違反道路交通
    管理事件通知單。被告續於110年3月29日以中市裁字第68-G
    U0000000號裁決書（下稱原處分），依道路交通管理處罰條
    例第21條之1第1項第5款、第21條之1第2項及「違反道路交
    通管理事件統一裁罰基準表」之規定，按期限內到案之基準
    ，裁處原告第1階段罰鍰新臺幣（下同）60,000元，駕駛執
    照扣繳。原告不服，提起本件行政訴訟。
三、原告主張略以：因為109年4月22日未收到裁決書GT0000000
    ，本人不知的情況於110年2月5日20時40分路過臨檢站被開
    無照，本人那時因為幫忙送貨，無住在戶籍地，所以無法收
    到裁決書等語，並聲明：原處分撤銷，訴訟費用由被告負擔
    。
四、被告答辯則以：
  ㈠經查駕駛執照登記之地址為其戶籍地址「臺中市○○區○○
    路000號」，並未依照道路交通安全規則第23條第1項規定，
    辦理地址變更，亦未向監理機關申登住居所或就業處所。
  ㈡原告未辦理地址變更，亦未向監理機關申登住居所或就業處
    所，致使被告無從得知原告其他住處地址，非可歸責於被告
    。被告依原告申登之戶籍地址，將109年9月8日中市裁字第6
    8-GT0000000號裁決書，寄送至原告戶籍地址，因未獲會晤
    本人亦無受領文書之同居人，故寄存於東勢郵局，合法寄存
    送達在案，縱原告未親自收受該郵件，其不利益亦應由原告
    承擔等語，並聲明：原告之訴駁回，訴訟費用由原告負擔。
五、本院之判斷：
  ㈠按「汽車駕駛人駕駛聯結車、大客車、大貨車，有下列情形
    之一者，汽車所有人及駕駛人各處40,000元以上80,000元以
    下罰鍰，並當場禁止其駕駛：五、駕駛執照業經吊銷、註銷
    仍駕車」；「前項第5 款、第6 款之駕駛執照，均應扣繳之
    ；第7 款並吊銷其駕駛執照」，處罰條例第21條之1 第1 項
    第5 款、第2 項分別定有明文。
  ㈡查本件如事實概要所述之情事，有舉發機關第GU0000000號舉
    發違反道路交通管理事件通知單、108年12月27日以中市裁
    字第00-000000000號裁決書暨送達證書、109年9月8日以中
    市裁字第68-GT0000000號裁決書暨送達證書、原處分、送達
    證書、違規資料查詢、駕駛人管理系統查詢、駕駛人基本資
    料、個人基本資料等資料附卷可稽（見本院卷第53、63-69
    、71-87 頁），堪信為真實。
  ㈢原告雖以前開情詞為主張，惟按「送達，於應受送達人之住
    居所、事務所或營業所為之」「送達，不能依前2 條規定為
    之者，得將文書寄存送達地之地方自治或警察機關，並作送
    達通知書兩份，一份黏貼於應受送達人住居所、事務所、營
    業所或其就業處所門首，另一份交由鄰居轉交或置於該送達
    處所信箱或其他適當位置，以為送達。前項情形，由郵政機
    關為送達者，得將文書寄存於送達地之郵政機關。寄存機關
    自收受寄存文書之日起，應保存3 個月」，行政程序法第72
    條第1 項前段、第74條分別定明文。查本件原告前於108年8
    月29日因「在6個月內，駕照違規記點共達6點以上」之違規
    行為，遭記違規點數5點。嗣於109年4月16日23時30分，因
    「駕車行經有燈光號誌管制之交岔路口左燈右轉」之違規行
    為遭記違規點數3點，合於道路交通管理處理處罰條例第68
    條第2項但書要件，於109年9月8日以中市裁字第68-GT00000
    00號裁決書裁處原告吊扣駕駛執照1個月，經被告將109年9
    月8日以中市裁字第68-GT0000000號裁決書郵寄原告當時之
    戶籍地址即「臺中市○○區○○路000號」，因未獲會晤本人亦
    無受領文書之同居人、受雇人或應送達處所之接收郵件人員
    ，已將該文書於109 年9月11 日寄存於東勢郵局，已生合法
    送達效力。又查，原告於駕籍主管機關登記之住所地即為其
    戶籍地址，且並未另行申請為其他「通訊地址」登記，此有
    駕駛人管理系統查詢、駕駛人基本資料、個人基本資料在卷
    足憑( 本院卷第83-87頁) ，足見前開109年9月8日以中市裁
    字第68-GT0000000號裁決書向原告戶籍地址為寄存送達，係
    屬合法，依行政程序法第74條規定，於寄存送達之日起，即
    生合法送達效力，自不因原告本人實際上有無收受或實際之
    收受日期為何而異其效力。
　㈣又原告雖提出戶籍謄本及里長證明書主張其實際在101年已非
    居住於「臺中市○○區○○路000號」等語，仍無礙上開文書合
    法送達之完成。況且，原告戶籍地址係設籍在如上所述之地
    址，此址亦同為原告駕駛執照之地址，已詳述如前，則原告
    既未依前述規定辦理住址變更異動，當時又未向交通監理機
    關陳報其居住地址，交通監理機關無從得知或查知原告另有
    住居所或住居所變更之事實，僅能依原告之登記地址為送達
    ，此時倘原告雖無從親自收受文書，其不利益應歸屬於原告
    。是原告不知有收到109年9月8日以中市裁字第68-GT000000
    0號裁決書，並主張不應被開無照云云，尚難採為得據以免
    除原處分裁罰之依據。
六、綜上所述，原告確有「駕駛執照經註銷仍駕駛大貨車」之交
    通違規行為，被告援引處罰條例第21條之1 第1 項第5 款及
    裁罰基準表規定，裁處原告罰鍰60,000元，駕駛執照扣繳，
    認事用法並無違誤。原告徒執前詞訴請撤銷原處分，為無理
    由，應予駁回。
七、本件第一審裁判費為300 元，應由原告負擔，爰確定第一審
    訴訟費用額如主文第2 項所示。
據上論結，本件原告之訴為無理由，依行政訴訟法第237 條之7
、第98條第1 項前段、第237 條之8 第1 項，判決如主文。
中　　華　　民　　國　　110 　年　　11　　月　　8 　　日
　　　　　　　　　行政訴訟庭　法　官　楊萬益
以上正本證明與原本無異。
如不服本判決，應於判決送達後20日內，向本院提出上訴狀，其
未表明上訴理由者，應於提出上訴後20日內向本院補提理由書（
均須按他造人數附繕本）。上訴理由應表明關於原判決所違背之
法令及其具體內容，或依訴訟資料可認為原判決有違背法令之具
體事實。
中　　華　　民　　國　　110 　年　　11　　月　　8 　　日
　　　　　　　　　　　　　　　書記官　林柏名